臺灣高等法院刑事判決
109年度上訴字第1776號
上  訴  人  臺灣臺北地方檢察署檢察官
被      告  謝修政


選任辯護人  李亢和律師
上列上訴人因被告偽造文書等案件，不服臺灣臺北地方法院108
年度訴字第561號，中華民國109年02月17日第一審判決（起訴案
號：臺灣臺北地方檢察署108年度偵字第1770號、108年度偵字第
3915號），提起上訴，本院判決如下：
    主  文
上訴駁回。
    理  由
一、經本院審理結果，認第一審判決對被告謝修政無罪之諭知，
    核無不當，應予維持，並引用第一審判決書記載之證據及理
    由（如附件）。
二、檢察官上訴意旨略以：
(一)原審雖以證人陳勇興前經臺灣臺北地方檢察署（下稱臺北地
    檢署）檢察官為不起訴處分確定，然自身同因各該申請文件
    涉有犯嫌，與被告謝修政相互間存有利害關係，或因不欲遭
    認定參與犯行而指證被告，均屬可能，且除證人證述及其提
    供之自製申辦名冊外，查無其他證據可資佐證等理由，認無
    法證明被告涉有偽造文書犯行，惟被告會向證人提供偽造之
    申辦人國民身分證、全民健康保險卡等證件影本黏貼於申請
    書上，且亦偽簽申辦文件而交付證人轉交威寶電信股份有限
    公司（現更名為台灣之星電信股份有限公司，下稱威寳公司
    ）申辦電話門號乙節，無非係於網路上獲悉得透過證人向威
    寶公司申辦電信門號核准後，即可獲取佣金等利益，申辦筆
    數越多，獲利越高，是被告為牟取高額佣金而甘冒刑罰之險
    ，提供多筆偽造申請文件，此為常情，而證人取得被告交付
    之申請文件，再轉交威寶公司申辦，雖亦可獲取業績獎金，
    惟申請文件是否為真，有無造假，依有規模之電信公司内部
    審核機制，應可查知，於此前提，依一般社會通念，身為轉
    交文件之人，僅確認申請資料是否齊全，已係責任範疇，倘
    再責其應核對申請内容真實與否，似與常理有違，是以，證
    人既堅信僅轉交文件，無涉不法，且亦為臺北地檢署檢察官
    不起訴處分確定在案，其何需為免遭認定參與犯行而故意指
    證被告，原審上開所論不無有疑。原審亦認證人陳勇興於民
    國101年11月10日與被告電話聯繫，内容提及：「因為現在
    所有的件，我這邊的件是你給我的...」，被告回答：「我
    知道，我知道」，證人再說：「現在是懷疑說因為10幾個嘛
    ，而且都是從瑪紹豊（即被告謊稱之人)那邊過來的嘛」，
    被告回覆：「是，都是，除了陳志強以外」等語，致原審認
    定前揭電話僅提到有10幾個，並未提及全部共有614支門號
    申請件，難以遽認被告業已自承申辦名冊所列614支門號申
    請書均係被告所提供。然上開内容業經證人於原審108年12
    月9日審理時，再三證稱:「當時伊等認為這未來會有問題，
    所以就一併把當初從被告那邊送進來件全部都交出去，不管
    申辦的人有無來報案被盜用，當時是想請中正一分局偵查隊
    一併調查」等語，是核證人於電話中與審理時所稱，並無前
    後矛盾，顯見證人之證述較為可採；而卷附申辦名冊所列61
    4支門號申請件，雖無直接證據得證明係證人從被告取得申
    請文件後，即時記錄並交被告核對。惟證人於案發之初，即
    先請公司即好樂迪股份有限公司資訊人員林窈如，協助以員
    工編號(A00771)調取申請件數及相關申請人資料等檔案，經
    逐筆核對及刪除非被告提供之申請件後，剩餘614支門號即
    為被告所提供申辦，且其後於101年11月10日亦以電話與被
    告確認申請件數，為被告所承認答覆。是證人如有意栽贓、
    誣陷被告，豈會逐筆確認有非被告提供之筆數而將之刪除之
    理，多此之舉，實非常理；且於108年12月9日審理中，證人
    在檢察官詰問時，均能明確指出申辦人不論係被害人劉騰文
    或陳翠華，其編號之排列、申請數及申請時間等内容，認識
    綦詳，另亦經威寶公司通知並轉知被告1個證號申請門號由2
    個增加為3個，足徵證人於製作申辦名冊時，確實詳加核對
    及過濾相關名單是否為被告所提供，究此，足認證人提供之
    申辦名冊，得為證據，尚無疑義，原審前揭所認難以苟同。
(二)綜合上開間接證據，本於推理作用，為認定犯罪事實之基礎
    ，如無違背一般經驗或論理法則，尚非法所不許，是原判決
    理由僅以欠缺直接證據即認定被告未涉有上開罪嫌，忽略間
    接證據之推論，應有判決違背經驗法則及論理法則之違誤。
    綜上所述，原判決認事用法尚嫌未洽，請將原判決撤銷，更
    為適法之判決云云。
三、經查：
(一)原審依調查證據之結果，敘明經核證人陳勇興及林窈如之證
    述，林窈如確曾將由陳勇興送件申辦門號之相關資料整理成
    Excel檔案交給陳勇興，並由陳勇興自行刪除其中部分資料
    後，整理成系爭名冊等節，固堪認定。惟陳勇興既係透過網
    路刊登廣告向不特定人徵求申請資料，且系爭名冊內送件日
    期係自101年4月至同年11月，期間長達半年以上，被告亦係
    因看到網路廣告而找陳勇興代辦門號，則衡諸常情，任何不
    特定人於前揭期間皆有可能透過看到陳勇興所刊登之網路廣
    告，而與其接洽申辦威寶電信門號，陳勇興卻證稱除陳勇志
    、柯靜芳、蔡紀澤均係親自與其聯繫申辦外，其餘614支門
    號之全部申請文件均是被告所提供，尚難認屬合理。又陳勇
    興雖經臺北地檢署檢察官為不起訴處分確定，惟自身同因各
    該申請文件涉有犯罪嫌疑，與被告相互間存有利害關係，或
    因不欲遭認定參與犯行而指證被告，均屬可能，是就前揭申
    請文件來源一節，能否期待其供述內容客觀詳實，實非無疑
    。另陳勇興於101年11月10日有以電話與被告聯繫，陳勇興
    於前揭通話僅提到有十幾個，並未提及全部共有614支門號
    申請件，且參酌被告確實曾提供數件內容不實之申請件予陳
    勇興，此部分業經臺灣臺北地方法院（下稱臺北地院）另為
    認定在案，是縱被告於前揭對話中回答「我知道」、「是，
    都是」等語，亦難僅以前揭對話內容，遽認被告業已自承系
    爭名冊所列614支門號之申請書均係其所提供，而不足據為
    對其不利認定之依據。綜上各節，關於系爭名冊所列共614
    支之門號全部申請文件是否係均由被告提供乙節，遍查相關
    事證，除陳勇興之證述外，並無其他證據可資佐證，且陳勇
    興所述是否可採，顯非無疑，是尚難排除陳勇興係透過被告
    以外之人取得原判決附表「經偽造之文書」欄所示文書之可
    能性，則被告辯稱陳勇興所提出的系爭名冊係自行整理製作
    的，不能僅以陳勇興說法和製作的系爭名冊，就認定原判決
    附表所示行動電話門號申請件都是由我送件等語，尚非全然
    無據。是審酌檢察官所舉事證，未達通常一般人均不致有所
    懷疑，而得確信被告犯罪之程度，自應為有利於被告之認定
    ，而認本件被告被訴犯嫌尚屬無法證明，本件既不能證明被
    告確有公訴意旨所指涉犯戶籍法第75條第2 項、第1 項行使
    偽造國民身分證、刑法第216 條、第212 條行使偽造特種文
    書、同法第216 條、第210 條行使偽造私文書、修正前刑法
    第339 條第1 項詐欺取財、第339 條第2 項詐欺得利等罪，
    應為被告無罪之諭知（詳見108年度訴字第561號判決理由欄
    四㈢至㈥、六）。核原審所為無罪諭知，已於判決理由中論述
    綦詳，且無何違反論理法則及經驗法則之處。
(二)檢察官雖仍執前詞上訴指摘，惟原審依憑證人陳勇興於警詢
    、偵訊及原審審理時之證詞、證人即好樂迪公司資訊處副理
    林窈如於原審審理時之證詞、陳勇興於101 年11月10日與被
    告聯繫之電話錄音及臺北地院另案103 年7 月16日勘驗筆錄
    等證據資料，認定尚難排除陳勇興係透過被告以外之人取得
    原判決附表「經偽造之文書」欄所示文書之可能性，已如上
    述並經本院引用於前，是上訴意旨猶執前詞指摘原判決認事
    用法尚嫌未洽，並非可採。綜上，原判決所為無罪判決，並
    無不合，檢察官所提上訴為無理由，應予駁回。
據上論結，應依刑事訴訟法第373條、第368條，判決如主文。
本案經檢察官楊冀華提起公訴、經檢察官劉承武提起上訴、經檢
察官楊四猛到庭執行職務。
中　　華　　民　　國　　109 　年　　7 　　月　　16　　日
　　　　　　      刑事第七庭  審判長法　官  孫惠琳
　　　　　　　　　　　　　　　　　  法　官  張育彰
　　　　　　　　　　　　　　　　　  法　官  連雅婷
以上正本證明與原本無異。
被告不得上訴。
檢察官如不服本判決，應於收受送達後20日內向本院提出上訴書
狀，惟須受刑事妥速審判法第9 條限制。其未敘述上訴之理由者
，並得於提起上訴後20日內向本院補提理由書（均須按他造當事
人之人數附繕本）「切勿逕送上級法院」。
刑事妥速審判法第9條：
除前條情形外，第二審法院維持第一審所為無罪判決，提起上訴
之理由，以下列事項為限：
一、判決所適用之法令牴觸憲法。
二、判決違背司法院解釋。
三、判決違背判例。
刑事訴訟法第 377 條至第 379 條、第 393 條第 1 款規定，於
前項案件之審理，不適用之。
                                    書記官  潘文賢
中　　華　　民　　國　　109 　年　　7 　　月　　16　　日

附件：
臺灣臺北地方法院刑事判決　　　　　　　108年度訴字第561號
公　訴　人　臺灣臺北地方檢察署檢察官
被　　　告　謝修政　
                    
                   
選任辯護人　李亢和律師
上列被告因偽造文書等案件，經檢察官提起公訴（108 年度偵字
第1770號、108 年度偵字第3915號），本院判決如下：
    主  文
謝修政無罪。
    理  由
一、公訴意旨略以：被告謝修政與真實姓名年籍不詳，自稱「瑪
    紹豊」、「許家瑋」之成年男子，明知未經被害人劉騰文、
    陳翠華之同意或授權，竟共同意圖為自己不法之所有，基於
    行使偽造私文書、特種文書、國民身分證及詐欺取財、詐欺
    得利之犯意聯絡，由「瑪紹豊」、「許家瑋」先於不詳時、
    地，分別在如附表「經偽造之文書」欄所示之文書即各該申
    請書及同意書上，分別填載劉騰文、陳翠華之個人基本資料
    ，復於各該「偽造簽名欄位」欄所示欄位，分別偽造如各該
    「偽造之署押」欄所示之劉騰文、陳翠華簽名而偽造各該文
    書，再於各該申請書背面黏貼於不詳時地所取得由不詳姓名
    之人所偽造完成，如附表「經偽造之證件影本」欄所示之國
    民身分證及全民健康保險卡影本後，由被告自稱「黃明偉」
    ，向任職於好樂迪股份有限公司（下稱好樂迪公司），兼辦
    經銷威寶電信股份有限公司（現更名為台灣之星電信股份有
    限公司，下稱威寶公司）行動電話門號業務之不知情之陳勇
    興（另經臺灣臺北地方檢察署檢察官為不起訴處分確定）接
    洽，佯稱劉騰文、陳翠華欲申辦威寶公司之行動電話門號，
    並於如附表「交付時間地點」欄所示之時間、地點，交付上
    開各經偽造完成之文書及經偽造之證件影本予陳勇興，由陳
    勇興分別於民國101 年5 月23日某時（劉騰文部分）、101
    年6 月13日某時（陳翠華部分），分別轉交予威寶公司承辦
    人，致威寶公司誤信為劉騰文、陳翠華本人所申請而陷於錯
    誤，乃各提供如附表「經偽造之文書」欄所示行動電話門號
    通訊服務，並交付各該門號之SIM 卡、手機及每支門號新臺
    幣300 元之佣金予陳勇興轉交被告收受，被告再將所取得之
    各該門號SIM 卡及手機交予「瑪紹豊」、「許家瑋」，而足
    以生損害於劉騰文、陳翠華對外表彰名義之真實性及威寶公
    司就前揭各行動電話門號申辦業務及使用者管理之正確性。
    嗣經臺中○○○○○○○○○○○○受理馨琳揚企管顧問有限公司分別申
    請劉騰文、陳翠華戶籍謄本時，發覺有異，始循線查悉上情
    。因認被告涉犯戶籍法第75條第2 項、第1 項行使偽造國民
    身分證、刑法第216 條、第212 條行使偽造特種文書、同法
    第216 條、第210 條行使偽造私文書、修正前刑法第339 條
    第1 項詐欺取財、第339 條第2 項詐欺得利罪嫌等語。
二、按犯罪事實應依證據認定之，無證據不得認定犯罪事實；不
    能證明被告犯罪者，應諭知無罪之判決，刑事訴訟法第154
    條第2 項及第301 條第1 項分別定有明文。又認定犯罪事實
    所憑之證據，雖不以直接證據為限，間接證據亦包括在內；
    然而無論直接或間接證據，其為訴訟上之證明，須於通常一
    般之人均不致有所懷疑，而得確信其為真實之程度者，始得
    據為有罪之認定，倘其證明尚未達到此一程度，而有合理之
    懷疑存在時，事實審法院復已就其心證上理由予以闡述，敘
    明其如何無從為有罪之確信，因而為無罪之判決，尚不得任
    意指為違法（最高法院76年度台上字第4986號判決意旨參照
    ）。
三、公訴意旨認被告涉犯上開罪嫌，無非係以被告之供述、證人
    即被害人劉騰文、陳翠華之證述、證人陳勇興之證述、附表
    「經偽造之文書」欄所示文書影本、臺中○○○○○○○○○107 年9
     月26日中市里○○○0000000000號函、臺中○○○○○○○○107 年8 
    月23日中市中戶字第1070002999號函等證據資料，為其主要
    論據。
四、訊據被告堅詞否認有何公訴意旨所指犯行，辯稱：我於101
    年在網路認識陳勇興，我曾經送威寶公司行動電話門號的申
    請件給陳勇興，但陳勇興所辦理的申請件並非全都是我所提
    供，我涉案的部分在前案均已認罪，陳勇興所提出的申辦名
    冊（見108 年度偵字第1770號卷第87至103 頁，下稱系爭名
    冊）係其自行整理製作的，不能僅以陳勇興的說法和其所製
    作的系爭名冊，就認定附表所示的行動電話門號申請件都是
    由我送件的等語。經查：
(一)陳勇興前係好樂迪公司之經理，而好樂迪公司與威寶公司有
    異業合作關係，係由好樂迪公司行銷行動電話門號專案，威
    寶公司則支付佣金予好樂迪公司；劉騰文、陳翠華並未申請
    如附表之行動電話門號，亦未就申請門號和任何人接觸過，
    附表「經偽造之文書」欄所示文書上，如附表「偽造簽名欄
    位」欄所示之簽名均係偽造，附表「經偽造之證件影本」欄
    所示國民身分證及全民健康保險卡影本亦均係偽造；附表「
    經偽造之文書」欄所示之文書係由陳勇興交付威寶公司承辦
    人，用以申請各該行動電話門號，又附表所示以劉騰文名義
    申請之0000000000號、0000000000號及以陳翠華名義申請之
    0000000000號行動電話門號均在系爭名冊內等情，業經證人
    陳勇興、證人即被害人劉騰文、陳翠華證述在卷（見108 年
    度偵字第1770號卷第13至15頁、第17至19頁、第131 至133
    頁、第163 至165 頁，108 年度偵字第3915號卷第13至19頁
    ，本院卷第191 至222 頁、第444 至453 頁），且有如附表
    「經偽造之文書」欄所示之文書影本、臺中○○○○○○○○○107 
    年9 月26日中市里○○○0000000000號函、臺中○○○○○○○○107 
    年8 月23日中市中戶字第1070002999號函、台灣之星電信股
    份有限公司109 年1 月10日函暨附件在卷可憑（見108 年度
    偵字第1770號卷第37至49頁、第87至103 頁，108 年度偵字
    第1770號卷第21至34頁，本院卷第273至308 頁），且為被
    告所不爭執（見本院卷第483 頁），是此部分之事實，首堪
    認定。
(二)證人陳勇興於警詢、偵訊及本院審理時證稱：我當時任職好
    樂迪公司擔任經理，好樂迪公司當時有與威寶公司異業合作
    ，透過好樂迪公司代為送件向威寶公司申辦門號，會比一般
    消費者自行向威寶公司申辦還要優惠，威寶公司會提供佣金
    給好樂迪公司，好樂迪公司也會發獎金給送件的員工，於是
    我在露天拍賣網站和雅虎奇摩拍賣網站刊登相關訊息，被告
    也是看到這則訊息才來找我申辦，另外也有柯靜芳、蔡紀澤
    、陳勇志來找我申請等語（見108 年度偵字第1770號卷第17
    至19頁、第163 至165 頁，108 年度偵字第3915號卷第13至
    16頁，本院卷第191 至222 頁、第444 至453 頁）；被告則
    供稱：我於101 年間，透過網路認識陳勇興，他在網路上刊
    登辦門號拿佣金的廣告，我因找他辦理門號而認識他等語（
    見108 年度偵字第1770號卷第7 至11頁，108 年度偵字第39
    15號卷第9 至12頁），互核相符，是陳勇興曾透過網路向不
    特定人徵求代辦威寶公司行動電話門號之申請書乙節，應堪
    認定。
(三)證人陳勇興於警詢、偵訊及本院審理時復證稱：我於101 年
    4 月至11月間，總共送件申辦617 支威寶公司行動電話門號
    ，其中除了柯靜芳、蔡紀澤、陳勇志是自行和我接觸，他們
    3 人各申請1 支門號外，其餘614 支門號、共246 名申請人
    都是由被告提供申請書等文件給我，被告拿文件給我的時候
    ，文件上面的資料都已經填好，簽名也都簽了，並黏貼上國
    民身分證和健保卡的影本，我只有在代辦人欄位填上我的名
    字代表是由我送件，再由我送件到威寶門市，被告將申請文
    件交給我的過程，並沒有其他人在場見聞；後來這些門號陸
    續有積欠費用，且警方通知說有些申請書的資料有偽造的情
    況，我才請好樂迪公司資訊處的林窈如幫我整理所有由我送
    件申請的名冊，公司的資訊人員無法區分申請人是直接跟我
    接洽，還是透過被告送件，但有提供給我1 個Excel 檔，經
    我自行刪除前開自行和我接觸的3 人所申請的門號後，剩餘
    的614 支門號都是由被告提供申請書等文件，我有整理成系
    爭名冊交給警方，但我沒有其他憑據可以證明系爭名冊所列
    的門號申請書均是被告提供的等語（見108 年度偵字第1770
    號卷第17至19頁、第163 至165 頁，108 年度偵字第3915號
    卷第13至16頁，本院卷第191 至222 頁、第444 至453 頁）
    ；證人即好樂迪公司資訊處副理林窈如於本院審理時則證稱
    ：我從90年就開始在好樂迪公司的資訊處任職，職稱是副理
    或資深工程師，因為好樂迪公司和威寶公司合作代辦行動電
    話門號的專案，好樂迪公司會發佣金給送件的員工，所以我
    們有建置資訊系統來登記是由哪位員工向威寶公司送件，至
    於員工實際上如何去推廣申辦，這部分我並沒有介入；陳勇
    興曾經要我幫他整理1份資料，我是用陳勇興的員工編號，
    把陳勇興所送件申辦的資料全部整理出來，並提供1 個Exce
    l 檔案給陳勇興，但我只有給檔案，沒有列印成紙本，我不
    確定檔案內總共有多少筆資料，也不確定是否就是系爭名冊
    ，陳勇興並沒有告訴我他有把其中部分資料剔除，且從好樂
    迪公司的資訊系統無法看出是由何人將申請資料交給陳勇興
    ，我也不知道陳勇興送件的資料從何而來，且這個系統現在
    已經下架，我無法再提供相關資料等語（見本院卷第453 至
    473 頁）。
(四)經核證人陳勇興及林窈如之前揭證述，林窈如確實曾將由陳
    勇興送件申辦門號之相關資料整理成Excel 檔案交給陳勇興
    ，並由陳勇興自行刪除其中部分資料後，整理成系爭名冊等
    節，固堪認定。惟陳勇興既係透過網路刊登廣告而向不特定
    人徵求申請資料，且系爭名冊內之送件日期係自101 年4 月
    至同年11月，期間長達半年以上，被告亦係因看到網路刊登
    的廣告而找陳勇興代辦門號，則衡諸常情，任何不特定人於
    前揭期間皆有可能透過看到陳勇興所刊登之網路廣告，而與
    其接洽申辦威寶電信門號，然證人陳勇興卻證稱除陳勇志、
    柯靜芳、蔡紀澤均係親自與其聯繫申辦外，其餘614 支門號
    之全部申請文件均是被告所提供，尚難認屬合理。又陳勇興
    雖經臺灣臺北地方檢察署檢察官為不起訴處分確定，惟其自
    身同因各該申請文件而涉有犯罪嫌疑，與被告相互間存有利
    害關係，或因不欲遭認定參與犯行而指證被告，均屬可能，
    是就前揭申請文件來源一節，能否期待其供述內容客觀翔實
    ，實非無疑。
(五)又陳勇興於101 年11月10日有以電話與被告聯繫，對話內容
    雖提及：陳勇興：「因為現在所有的件，我這邊的件是你給
    我的...」，被告回答：「我知道，我知道」，陳勇興：「
    現在是懷疑說因為十幾個嘛，而且都是從瑪紹豊那邊過來的
    嘛」，被告回答：「是，都是，除了陳志強以外」等語，有
    電話錄音及本院另案103 年7 月16日勘驗筆錄在卷可憑（見
    本院103 年度訴字第34號卷一第245 至247 頁）。惟陳勇興
    於前揭通話僅提到有十幾個，並未提及全部共有614 支門號
    申請件，且參酌被告確實曾提供數件內容不實之申請件予陳
    勇興，此部分業經本院另以103 年度訴字第34號、第138 號
    及105 年度訴字第38號判決認定在案（見本院卷第53至78頁
    ），是縱被告於前揭對話中回答「我知道」、「是，都是」
    等語，亦難僅以前揭對話內容，遽認被告業已自承系爭名冊
    所列614 支門號之申請書均係其所提供，而不足據為對其不
    利認定之依據。
(六)縱上各節，關於系爭名冊所列共614 支之門號全部申請文件
    是否係均由被告提供乙節，遍查相關事證，除證人陳勇興之
    證述外，並無其他證據可資佐證，且證人陳勇興所述是否可
    採，顯非無疑。是尚難排除陳勇興係透過被告以外之人取得
    附表「經偽造之文書」欄所示文書之可能性，則被告辯稱：
    陳勇興所提出的系爭名冊係其自行整理製作的，不能僅以陳
    勇興的說法和其所製作的系爭名冊，就認定附表所示的行動
    電話門號申請件都是由我送件等語，尚非全然無據。
五、公訴檢察官雖聲請傳喚證人即臺北市政府警察局中正第一分
    局主偵人邱彥儒到庭作證，待證事實為本案最早的蒐證報告
    為證人邱彥儒所製作，何以其會研判陳勇興所述實在並移送
    被告，以及系爭名冊是如何過濾出來的等情。惟證人邱彥儒
    並未親身見聞被告交付系爭名冊所列門號申請文件予陳勇興
    之過程，而系爭名冊係由證人陳勇興篩選製作等情，業經證
    人陳勇興證述明確，並經本院援引相關證述，據以認定前揭
    事實。且本件事實，業經本院依卷內證據明確認定如前，是
    檢察官前揭聲請，並無調查之必要，自無庸加以調查，併此
    敘明。
六、綜上所述，依本件卷內事證，尚不足以認定被告確有公訴意
    旨所指犯行，是本院審酌檢察官所舉事證，認並未達於通常
    一般之人均不致有所懷疑，而得確信被告確有前揭犯行之程
    度，即尚有合理之懷疑存在，依前開規定與判決意旨等說明
    ，依「罪證有疑，利於被告」原則，自應為有利於被告之認
    定，而認本件被告被訴之犯嫌尚屬無法證明。本件既不能證
    明被告確有公訴意旨所指之罪行，自應為被告無罪之諭知。
據上論斷，應依刑事訴訟法第301 條第1 項，判決如主文。
本案經檢察官楊冀華偵查起訴，由檢察官劉承武到庭執行職務。
中　　華　　民　　國　 109　　年　　2 　　月　　17　　日
                  刑事第十四庭  審判長法　官　陳勇松
                                      法  官  許筑婷
                                      法  官  宋雲淳
上正本證明與原本無異。
如不服本判決，應於收受送達後20日內向本院提出上訴書狀，並
應敘述具體理由；其未敘述上訴理由者，應於上訴期間屆滿後20
日內向本院補提理由書（均須按他造當事人之人數附繕本）「切
勿逕送上級法院」。告訴人或被害人如對於本判決不服者，應具
備理由請求檢察官上訴，其上訴期間之計算係以檢察官收受判決
正本之日期為準。
                                      書記官  劉麗英
中　　華　　民　　國　 109　　年　　2 　　月　　18　　日
附表

編號 姓名 交付時間地點 經偽造之文書 偽造簽名欄位 偽造之署押 經偽造之證件影本 1 劉騰文 101年5月23日臺北市○○區○○路0號 威寶公司第三代行動通信業務服務申請書（門號：0000000000） 申請人簽章欄 劉騰文簽名1枚 國民身分證、全民健康保險卡    專案同意書（門號：0000000000） 立同意書人欄 劉騰文簽名1枚     預繳同意書（門號：0000000000） 立同意書人欄 劉騰文簽名1枚    101年5月23日臺北市○○區○○路0號 威寶公司第三代行動通信業務服務申請書（門號：0000000000） 申請人簽章欄 劉騰文簽名1枚 國民身分證、全民健康保險卡    專案同意書（門號：0000000000） 立同意書人欄 劉騰文簽名1枚     預繳同意書（門號：0000000000） 立同意書人欄 劉騰文簽名1枚  2 陳翠華 101年6月13日臺北市○○區○○路0號11樓 威寶公司第三代行動通信業務服務申請書（門號：0000000000） 申請人簽章欄 陳翠華簽名1枚 國民身分證、全民健康保險卡    專案同意書（門號：0000000000） 立同意書人欄 陳翠華簽名1枚     預繳同意書（門號：0000000000） 立同意書人欄 陳翠華簽名1枚